【裁判字號】    97,交聲,1448
【裁判日期】    970915
【裁判案由】    聲明異議
【裁判全文】
臺灣高雄地方法院交通事件裁定        97年度交聲字第1448號
原處分機關  高雄市政府交通局
異  議  人
即受處分人  甲○○
上列異議人因違反道路交通管理處罰條例案件，對於高雄市政府
交通局於民國97年6 月24日所為之裁決（高市交裁字第裁32-BN0
000000號），聲明異議，本院裁定如下：
    主  文
異議駁回。
    理  由
一、聲明異議意旨略以：異議人即受處分人甲○○所有車牌號碼
    XFB-106 號重型機車，於民國97年4 月13日上午11時5 分許
    ，在高雄市○○○○○路口，因不依順行方向停車而為警照
    相逕行舉發。惟異議人當天確實在機車停放在機車格內，嗣
    其進入市場購買商品出來後，才發現機車遭不名人士移至停
    車格外，此有賣涼水的小姐可證，是其並無違規行為，爰聲
    明異議，請求撤銷原處分等語。
二、按停車時應依車輛順行方向緊靠道路右側，但單行道應緊靠
    路邊停車。其右側前後輪胎外側距離緣石或路面邊緣不得逾
    40公分，在單行道左側停車時，比照辦理；又汽車駕駛人停
    車時，有下列情形之一者，處新臺幣（下同）600 元以上1,
    200 元以下罰鍰：不依順行方向，或不緊靠道路右側，或併
    排停車，或單行道不緊靠路邊停車，道路交通安全規則第11
    2 條第2 項、道路交通管理處罰條例第56條第1 項第6 款分
    別定有明文。
三、經查：
  (一)異議人所有車牌號碼XFB-106 號重型機車，於97年4 月13日
    上午11時5 分許，在高雄市○○○○○路口，因不依順行方
    向停車，經警照相逕行舉發之違規事實，有高雄市政府警察
    局舉發違反道路交通管理事件通知單、高雄市政府警察局三
    民第一分局97年6 月6 日高市警三一分六字第0970011520號
    函、舉發採證照片1 紙、高雄市政府交通局97年6 月24日高
    市府交裁字第裁32-BN0000000號裁決書在卷可憑（見本院卷
    第11、14、15、19頁），是此部分之事實，堪予認定。
  (二)異議人雖以前開情詞置辯，惟查，觀之採證照片，異議人所
    有機車車身與路旁停放好之機車車身係呈90度直角，且其車
    身亦緊靠路旁機車之車尾之事實，有舉發相片1 張在卷可按
    （參本院卷第19頁），此即與一般常見機車遭他人蓄意移置
    停車格外時，係隨意搬移棄置，致車身歪斜，或常緊靠停車
    格線，以供他車插入停駐等狀況不同。且異議人停放上開機
    車時，就其機車龍頭鎖有上鎖之事實，業據異議人自承在卷
    （參本院卷第21頁），倘異議人之機車於舉發前確曾如照片
    所示其他機車之方向停放，以異議人機車龍頭鎖有上鎖之情
    況，衡情當不至於有人會大費周章將異議人所有之上開機車
    自停好之位置移出，再塞入自己所有機車之可能，則是否如
    同異議人所辯遭他人移動車輛，已堪懷疑。至異議人雖主張
    其上開所辯有賣涼水之小姐可證，惟其並無法提供該賣涼水
    小姐之姓名年籍住址以供本院傳喚，此外，異議人亦未能提
    出任何證據足資證明其確有依規定之方向停車，而遭他人移
    動車輛之事實，自難僅以其片面之指述，即遽認有其所辯之
    事實。
四、綜上所述，異議人所有上開重型機車，於裁決書上所載時、
    地，確有不依順行方向停車之違規行為，原處分機關依前揭
    道路交通管理處罰條例第56條第1 項第6 款之規定，裁處異
    議人罰鍰600 元，尚無違誤。異議人猶執前詞指摘原處分不
    當，為無理由，自應將其異議駁回。
六、據上論斷，應依道路交通案件處理辦法第19條，裁定如主文
    。
中    華    民    國    97    年    9     月    15    日
                    交通法庭  法  官  王俊彥
如不服本裁定應於送達後5 日內向本院提出抗告狀。
以上正本證明與原本無異。
中    華    民    國    97    年    9     月    17    日
                              書記官  鄭永媚


司法院資訊處製作；財團法人民間司法改革基金會備份。
